【裁判字號】    92,易,200
【裁判日期】    920508
【裁判案由】    毒品危害防制條例
【裁判全文】
臺灣士林地方法院刑事判決                          九十二年度易字第二○○號
    公  訴  人  臺灣士林地方法院檢察署檢察官
    被      告  甲○○
右列被告因違反毒品危害防制條例案件，經檢察官提起公訴（九十一年度毒偵字第一
三四八號），本院判決如左：
    主  文
甲○○連續施用第二級毒品，累犯，處有期徒刑柒月。扣案第二級毒品安非他命壹包
（驗餘淨重零點貳公克）沒收銷燬；第二級毒品安非他命吸食器壹組沒收。
    事  實
一、甲○○前曾有違反動產擔保交易法、麻醉藥品管理條例、毒品危害防制條例及贓
    物等前科紀錄，最近一次於民國八十七年間因違反麻醉藥品管理條例案件，經本
    院以八十七年度易字第七八八號判處有期徒刑三月確定，於八十八年一月二十六
    日執行完畢。其明知安非他命為第二級毒品，猶於八十八年十二月十日晚上八時
    五十分許採尿回溯前九十六小時內某時，在不詳處所，施用第二級毒品安非他命
    ，為警於同年月十日下午七時二十分許，在臺北縣八里鄉○○路十一之五號二樓
    住處查獲，經依本院以八十九年度毒聲字第四○○號裁定送觀察、勒戒後，認無
    繼續施用毒品之傾向，由臺灣士林地方法院檢察署檢察官於八十九年五月六日以
    八十九年度毒偵緝字第一三一號為不起訴處分確定。又於九十年二月七日下午五
    時許採尿回溯前九十六小時內某時，在不詳處所，施用第二級毒品安非他命，經
    依本院以九十年度毒聲字第四七一號裁定送觀察、勒戒後，認無繼續施用毒品傾
    向，由臺灣士林地方法院檢察署檢察官於九十年八月二十八日以九十年度毒偵緝
    字第一三九號為不起訴處分確定。詎其仍不知悔改，復基於概括犯意，自九十一
    年十月間某日起至同年十二月二日下午十時許，連續在上址住處，以打火機燃燒
    玻璃球吸食器內安非他命之方式，連續施用第二級毒品安非他命多次，嗣於九十
    一年十二月四日下午六時許，為警在上址住處查獲，並扣得第二級毒品安非他命
    一包（驗餘淨重○‧二三公克）及其所有供施用第二級毒品安非他命之吸食器一
    組，經依本院以九十一年度毒聲字第一三一九號裁定令入戒治處所施以強制戒治
    。
三、案經臺北縣政府警察局蘆洲分局報請臺灣士林地方法院檢察署檢察官偵查起訴。
    理  由
一、右揭犯罪事實，業據被告甲○○於警訊、偵審中坦承不諱，而其為警查獲後所採
    集之尿液經送臺灣檢驗科技股份有限公司檢驗結果，呈安非他命陽性反應，有該
    公司九十一年十二月二十四日濫用藥物尿液檢驗報告一份在卷可稽，且有第二級
    毒品安非他命一包（驗餘淨重○‧二三公克）及其所有供施用第二級毒品安非他
    命之吸食器一組扣案可佐，而扣案可疑結晶顆粒，經送內政部警政署刑事警察局
    鑑驗，確檢出甲基安非他命成分，此亦有該局九十二年一月七日刑鑑字第○九一
    ○三三四四三一號鑑驗通知書一份在卷足按，被告自白與事實相符，堪予採信。
    又被告前因二次違反毒品危害防制條例案件，先後經本院以八十九年度毒聲字第
    四○○號、九十年度毒聲字第四七一號裁定送觀察、勒戒後，均認無繼續施用毒
    品傾向，已由臺灣士林地方法院檢察署檢察官分別於八十九年五月六日以八十九
    年度毒偵緝字第一三一號、九十年八月二十八日以九十年度毒偵緝字第一三九號
    為不起訴處分確定，有上開不起訴處分書、裁定書各一份存卷足參。被告三犯毒
    品危害防制條例條例第十條第二項之施用第二級毒品罪，事證明確，其犯行洵堪
    認定，應依法論科。
二、核被告所為，係犯毒品危害防制條例第十條第二項之施用第二級毒品罪。被告因
    施用第二級毒品安非他命而持有之，其持有之低度行為為施用之高度行為所吸收
    ，不另論罪。其先後多次施用毒品犯行，時間緊接，方法相同，觸犯構成要件相
    同之罪，顯係基於概括犯意為之，為連續犯，依刑法第五十六條之規定，以一罪
    論，並加重其刑。被告前有事實欄所列前案經判處有期徒刑及執行完畢情形，此
    有全國刑案資料查註表、臺灣高等法院被告全國刑案紀錄表各一份在卷可按，其
    前受有期徒刑執行完畢，於五年以內再犯本件最重本刑為有期徒刑以上之罪，為
    累犯，應依刑法第四十七條之規定，遞加重其刑。爰審酌被告前有多次施用毒品
    前科紀錄，且經二次觀察、勒戒後，竟仍不知悔悟，再度施用毒品，顯見其無戒
    絕之決心，其犯罪之動機、目的、手段，施用毒品傷害自己身體健康，所生危害
    非鉅，及犯罪後坦承犯行，尚知悔悟等一切情狀，量處如主文所示之刑。扣案第
    二級毒品安非他命一包（驗餘淨重○‧二三公克），係違禁物，不問屬於犯人與
    否，應依同條例第十八條第一項之規定，沒收銷燬之。至扣案第二級毒品安非他
    命吸食器一組，為被告所有供犯罪所用之物，已據其供承在卷可按，應依刑法第
    三十八條第一項第二款宣告沒收。
據上論斷，應依刑事訴訟法第二百九十九條第一項前段，毒品危害防制條例第十條第
二項、第十八條第一項前段，刑法第十一條前段、第五十六條、第四十七條、第三十
八條第一項第二款，判決如主文。
本案經檢察官簡靜玉到庭執行職務
中      華      民      國  九十二    年      五      月      八      日
                                    臺灣士林地方法院刑事第二庭
                                        法  官  李  昆  霖
右正本證明與原本無異。
如不服本判決，應於判決送達後十日內，向本院提出上訴狀。
                                        書記官  李  佩  真
中      華      民      國    九十二    年      五      月     十二     日
附錄本判決論罪科刑依據之法條：
毒品危害防治條例第十條第二項：
  施用第二級毒品者，處三年以下有期徒刑。


司法院資訊處製作；財團法人民間司法改革基金會備份。
